臺灣臺中地方法院刑事判決　　　　　　　　　　　　　九十一年度訴字第七五六號
　　公　訴　人　臺灣台中地方法院檢察署檢察官
　　被　　　告　丙○○
　　被　　　告　辛　○
　　被　　　告　戊○○
右列被告因贓物等案件，經檢察官提起公訴（九十一年度偵字第二０七八號），本院
判決如左：
    主  文
辛○共同行使變造私文書，足以生損害於公眾及他人，處有期徒刑陸月，如易科罰金
，以參佰元折算壹日。緩刑參年。
丙○○共同行使變造私文書，足以生損害於公眾及他人，處有期徒刑壹年肆月。
戊○○共同行使明知為不實之事項，而使公務員登載於職務上所掌之公文書，足以生
損害於公眾，處有期徒刑伍月，如易科罰金，以參佰元折算壹日。
    事  實
一、辛○於民國八十二年間購得車牌號碼為ＰＭ─１１７５號綠色（起訴書誤載為藍
    色）ＢＭＷ廠牌５２５型自用小客車一部（車身號碼為ＷＢＡＨＤ６３１６ＢＪ
    ７８８０９）使用，並登記其妻己○○名義，而上開自用小客車於八十七年一月
    三十日（起訴書誤載為二十日）廿一時許，在臺中市○○區○○里○○路與惠中
    路口遭竊，即由簡家誠於八十七年一月三十日廿一時許，向警察機關報案失竊。
    嗣於八十七年六月間，平時代辛○辦理驗車手續之丙○○至辛○位於台中市南屯
    區豐樂里樂田巷二十之一號住處，欲向辛○取車代辦車輛定期檢驗手續，經辛○
    告知車輛已遭竊後，即向辛○表示可以購買一部同型式之贓車，將原車籍資料套
    用於該贓車，並向警察機關辦理尋回手續後重新領牌之方式，來重新獲得同型式
    之自用小客車使用以彌補損失，代價為新台幣（下同）四十萬元，經辛○同意後
    ，即將車籍資料交予丙○○，以作為日後變造車籍資料（含車身號碼）、向警察
    機關辦理尋回手續及重新領牌使用。丙○○即向一位綽號阿秋或秋仔之庚○○（
    年籍姓名不詳）探詢是否有同上開型式之自用小客車，後於八十七年七月底丙○○告知辛○已尋得同型式之贓車（該車係廖勝榮所有，原車牌號碼ＭＱ─９３０
    ７號，於八十七年六月十九日，在台中縣太平市○○路福德巷十七號處失竊），
    約辛○前至台中市○○○路與三民西路、柳川東路口附近看車，並由庚○○將該
    贓車開至上址，丙○○亦自行開車至上址居間買賣，經辛○看後認為可以，即確
    定以四十萬元購買該車，三人並基於共同犯意之聯絡，由丙○○將辛○所交付之
    車籍資料（含車身號碼）交予庚○○，由庚○○將車開回以變造該車之車身號碼
    （ＷＢＡＨＤ６３１８ＮＢＪ７２９４６）為辛○遭竊之上開自用小客車之車身
    號碼（ＷＢＡＨＤ６３１６ＮＢＪ７８８０９），足以生損害於廖勝榮及監理機
    關對於車籍管理之正確性，後由丙○○與庚○○將該變造後之贓車開至辛○之上
    開住處交予辛○，辛○則交付四十萬元現金予丙○○轉交庚○○，惟對於車輛顏
    色不夠亮及椅座等處覺得不滿意，要求丙○○代為找修車廠人員維修，丙○○即
    與戊○○至辛○停車處即辛○弟弟住處附近之溪邊查看該車狀況，並由戊○○將
    車拖回戊○○所開設之大元修車廠維修，而為重新領牌，須先向警察機關辦理尋
    回手續，故由丙○○於八十七年七月三十日晚間連絡辛○、己○○夫妻，要求車
    子之登記名義人即辛○之妻己○○（所涉偽造文書犯行，業經台灣台中地方法院
    檢察署檢察官聲請以簡易判決處刑）至台中市警察局第三分局東區分駐所辦理失
    竊車輛尋回之申報手續，並請辛○夫妻先至分駐所前等候，會由戊○○陪同辦理
    ，辛○即依約駕車載己○○至東區分駐所前，而戊○○亦因與丙○○友好，且本
    件生意是丙○○所介紹，故明知該車並非是尋獲之車輛，惟亦聽從丙○○之指示
    而自行駕車前來會合，在分駐所門口處指導己○○對警員之詢問應如何應答，隨
    後並與己○○進入分駐所辦理尋回手續，二人即與丙○○、辛○基於共同犯意之
    聯絡，明知上開遭竊之自用小客車並未尋回，竟向承辦之警員丁○○謊稱該車巳
    於八十七年七月三十日廿三時五十分，在台中市○區○○路與十全街口尋獲，使
    丁○○警員將該不實之尋回資料登載於其職務上所製作之「台中市警察局車輛協
    尋／車牌遺失（尋獲）通報單」，足以生損害於警察機關就竊盜資料管理之正確
    性，而使公務員登載不實。戊○○於取得上開尋回資料後即交予丙○○，二人並
    於八十七年八月一日至台中區監理所，由丙○○持上開不實之通報單及辛○所交
    付之失竊車之車籍資料，供監理所人員查驗，而行使上開不實之文書，以辦理重
    新領牌（重領之車牌號碼為Ｂ６─５７３９號），並懸掛於廖勝榮所有，已變造
    車身號碼之上開自用小客車上，而於領牌維修後，車子即交予辛○，並由辛○交
    付丙○○一紙發票日為八十七年八月十八日，面額十一萬零八百元之支票予丙○○，以支付戊○○之車輛維修費（四萬多元）、領牌費、保險費等費用。嗣因台
    北縣警察局針對自行尋獲車輛進行查驗後始發現上情。
二、案經台北縣警察局移送臺灣臺中地方法院檢察署檢察官偵查起訴。
    理  由
一、訊據被告辛○對於上開故買贓物之犯行坦承不諱，惟否認有何偽造文書犯行，辯
    稱：辦理尋獲是丙○○叫戊○○與伊太太二人到警察局辦理的，領牌是他們去領
    的伊不清楚，車身號碼變造誰做的伊並不清楚云云；被告丙○○亦否認有何犯行
    ，辯稱：伊只是幫辛○領牌而已，並不知該車是贓車，只是好意幫辛○介紹買車
    ，當時是辛○說他希望開這樣的車，若有這樣的車可介紹他買，當時秋仔手上剛
    好有這部車，所以伊就介紹辛○買這部車，並將車開到三民西路給辛○試車，當
    時秋仔告訴伊這部車是人家欠稅的車子，且是因為辛○要重新領牌，之前必須辦
    理尋獲才可，所以才去辦理尋獲及重新領牌手續，他們如何辦理尋獲伊不清楚云
    云。戊○○辯稱：當時車子是伊去辛○弟弟家牽的，不是到重劃區尋獲的，伊只
    是單純修車而已，於警、偵訊中說是在重劃區找到車子，是出事以後辛○他們來
    找伊，要伊給他們台階下，所以伊才會這樣說，而伊是做全車烤漆等部分之修理
    ，但顏色並沒有變，有與辛○妻一起過去派出所，但是是由伊自己開一部車過去
    ，辛○開車載其妻過去，但伊沒有進去（派出所），只有告訴他們派出所在何處
    ，還告訴他要辦理尋獲，但是伊沒有替他們辦手續，是辛○告訴伊車子是失竊尋
    回的，是因車子曾經失竊，所以伊修車要有尋獲證明，否則會說車子是伊偷的，
    至於重新領牌是丙○○怕車子中途壞掉，所以伊帶電池與她一起去，至於辦理手
    續部分是丙○○自己辦的，而車身號碼是車子牽到修車廠就是現在這個號碼，伊
    並沒有動過，而修理費伊向丙○○拿了四萬多元云云。經查：
  (1)上開為警查獲懸掛車牌號碼Ｂ６─５７３９號之自用小客車，實係被害人廖勝榮
    所有，原車牌號碼ＭＱ─９３０７號，於八十七年六月十九日，在台中縣太平市
    ○○路福德巷十七號處失竊，除據廖勝榮於警訊指陳歷歷，並特別指出其特徵而
    與該車相符外，復有照片十三幀、臺中縣警察局車輛協尋電腦輸入單影本、車輛
    竊盜、車牌失竊資料個別查詢報表─查詢車輛認可資料，車籍作業系統─查詢認
    可資料、台中市警察局車輛協尋／車牌遺失（尋獲）通報單各一件、車身號碼電
    解資料、ＢＭＷ廠之電腦資料等附卷可稽，而證人即查獲本案之台北縣警察局保
    安隊小隊長甲○○亦到庭具結證稱：我們電解後出現另外一組號碼，卷證裡面的
    號碼是肉眼看到的號碼，至於電腦資料所指的意義是我們查獲本件車輛後所查出
    來的電腦密碼，其密碼是屬於被害人（廖勝榮）的。我們所呈送的照片是電解後
    照的，是因電解還原法無法百分之百還原，這與偽造技術及各種層面因素有關，
    我們呈報的電解照片上如「７８８０９」的８裡面其實還有其他的字，查獲時表
    面上並沒有辦法顯現８裡面的字，是電解之後才有辦法看到８裡面還有其他字，
    且這組變造的號碼是在車前雨刷下方，所以是沒有辦法一個字一個字去變造，所
    以可能是整組號碼一整片變造，而這組號碼是我們用一般相機拍攝的（效果不是
    很好）。而之所以確認是廖勝榮的，是我們尚有找過相同型號的被害人來指認，
    經過指認後我們才判定應是廖勝榮所失竊的車，我們將車扣案後送到車子原廠將
    電腦號碼調出，其中一顆電腦是車主（廖勝榮）的等語，是堪信該車係贓車無訛
    。
  (2)辛○部分
    被告辛○固坦承故買贓車犯行，惟否認偽造文書之犯行，惟查，每輛車均有其各
    自之車籍資料，贓車之車籍資料與其失竊車之車籍資料定不相同，此係一般人均
    知之常識，被告既知所購得之車係贓車而非其自行尋獲，竟於八十七年七月三十
    日晚間與丙○○連絡後，即載其妻己○○至台中市警察局第三分局東區分駐所門
    口，與戊○○會合後由己○○、戊○○二人入內辦理尋獲證明，此亦經其自承在
    卷，並與證人己○○、被告戊○○所證（除否認有入內辦理，惟此不可採，詳後
    述）相符，則其雖非直接辦理之人，惟顯係與己○○、戊○○、丙○○有犯意聯
    絡、行為分擔之共犯關係，復有台中市警察局車輛協尋／車牌遺失（尋獲）通報
    單一件附卷可稽，難謂其無此部分犯行。另被告辛○亦自承，丙○○告訴伊可以
    用一台車籍一樣的合法車給伊彌補損失（九十一年二月廿七日偵訊筆錄），伊於
    購買贓車前即將原失竊車之車籍資料交予丙○○（九十一年八月廿六日審理筆錄
    ），則其顯然明知丙○○欲變更該贓車之車身號碼為其失竊車之車身號碼，故才
    於本件買車之前即提供其自己之車籍資料（含車身號碼）予丙○○，以便於變造
    車身號碼後辦理重新領牌，則其明知並有意使贓車之車身號碼變造為其失竊車之
    車身號碼，應認係故意為之，所辯自不足採，此部分犯行亦堪認定。
  (3)丙○○部分
    被告丙○○雖均否認全部犯行，惟其亦自承，上開自用小客車是伊介紹辛○所買
    ，與被告辛○所述相符，丙○○雖否認知悉上開自用小客車是贓車，並聲請傳喚
    證人乙○○，而乙○○亦到庭證稱：丙○○說要交車，伊與她過去，在三民西路
    與忠明南路口前面一點點的地方交車，車子是直接交給辛○，辛○將車子開走，
    當時我是離他約隔一條馬路而看見上開情形，是因為辛○要從什麼地方來不知道
    ，所以我們二個人才分開來等，而車子直接交給辛○後，秋仔說要搭計程車走云
    云，以證明丙○○並未經手該車而不知該車是贓車，惟被告辛○則反駁稱：交車
    的時候乙○○並沒有去，當時車子確實是一位叫秋仔的開來的，但是我並沒有將
    車子開回去，後來車子是秋仔與丙○○將車開去我們家裡，但秋仔沒有進去，丙○○有進去我們家裡等語，而否認當時車子是由其直接開回去，且亦排除丙○○
    未經手該車，參諸辛○看車、試車的時間應非短暫，則乙○○焉會一直在對面隔
    一條馬路處等候而不過來會合？所證顯與常理有違，其證詞應不足採。而有關被
    告上開犯行，已據被告辛○證稱：丙○○告訴伊可以用一台車籍一樣的合法車給
    伊彌補損失，伊共花了四十萬元，伊根本沒去十甲東路看車（尋獲）這回事，後
    來丙○○告訴伊說她有二次前科，要伊配合她的說詞，所以伊才說到現場尋獲車
    子等語（參九十一年二月廿七日偵訊筆錄），伊於購買贓車前即將原失竊車之車
    籍資料交予丙○○（九十一年八月廿六日審理筆錄），伊四十萬元是直接交給丙○○，當時秋仔在外面（六月廿四日審理筆錄）等語，而被告丙○○先則否認有
    經手該四十萬元，後始供稱是因為阿秋說他不方便下來，辛○他將錢交給我，我
    直接交給阿秋等語（六月廿四日審理筆錄），及參諸其於偵訊時尚一再辯稱：是
    伊經過尋獲地點，發現這部車，當時未掛車牌，然後伊就打電話給辛○，告訴他
    該處有一部車很像他的，伊因之前幫他驗過車有印象，發現該車時，車門有凹陷
    ，伊打電話給辛○，他自己坐計程車帶證件來，伊和他都有看車身小鐵牌，看到
    鐵牌與他的車號碼一樣，辛○說此部車與他車身號碼一樣，辛○有進入車內發動
    車子但發不動，他就問伊有無認識的修車廠，伊就叫戊○○到現場，他拿電池發
    動車子，後來伊就走了云云，而於本院審理時則自承該辯解係不實，則其顯然明
    知該車是來路不明之贓車無訛，而其卻仍介紹辛○購買，其有牙保贓物犯行應堪
    認定。被告丙○○亦自承，已從事車輛查驗及代辦檢驗工作有十五年多了（參其
    警訊筆錄），則其對於車輛辦理重新尋回、領牌之作業程序，以及車輛之車身號
    碼等車籍資料自有相當之認識，則其欲辦理重新領牌，須以俗稱借屍還魂之頂拚
    方式，將贓車之車籍資料（含車身號碼）變更為辛○失竊車之車籍資料（含車身
    號碼）焉會不知？且若非被告丙○○將辛○失竊車之車籍資料交予變造車身號碼
    之人，該人又何以會知悉辛○失竊車之車身號碼而加以變造？另關於使公務員登
    載不實部分，亦據被告辛○證稱：當初是丙○○告訴伊說約在派出所門口會合，
    伊是載伊太太去派出所門口，再由戊○○帶伊太太進入辦理尋獲等語；證人己○○亦證稱：丙○○打電話告訴我說車子找到了要辦理尋獲，我當時不知如何辦理
    ，丙○○說只要到派出所人家就會帶我去，當時是戊○○帶我去警察局辦理的，
    由辛○載我去的，我們先在門口會合，當時戊○○教我怎麼告訴警察的，他在警
    察局門口教我的，我之前並不認識他，他說是丙○○叫他來的，戊○○在警察局
    門口叫我說警察若問車子如何尋獲，就說在路邊尋獲，當時我與戊○○一起進去
    警察局，戊○○有無與警察說什麼我不知道等語（參四月廿二日審理筆錄），己○○於偵訊時亦證稱（參九十一年二月十九日偵訊筆錄）：是一位女的驗車的（
    即丙○○）打電話說車找到叫我去辦銷案，去到派出所有遇到一位男的，我不認
    得的，車子我沒看見，我先生有去看，所以我才確定車有找到，是帶我進去（派
    出所）那個男的講的，都是他和警察接洽的等語，顯然己○○、戊○○至東區分
    駐所辦理失竊車尋回，係由丙○○所授意無訛，且若無此尋回資料，丙○○又如
    何能於翌（八月一日）日前去辦理重新領牌？是被告丙○○否認犯行諉無足採，
    復有汽車新領牌照登記書影本、車輛竊盜、車牌失竊資料個別查詢報表─查詢車
    輛認可資料（二件）、車籍作業系統─查詢認可資料（二件）、台中市警察局車
    輛協尋／車牌遺失（尋獲）通報單一件、辛○所交付之支票影本一件、領照費用
    表一件、照片十三幀、車身號碼電解資料、ＢＭＷ廠之電腦資料，以及交通部公
    路總局臺中區監理所九十一年四月三十日九一中監車字第九一二０六九三號函所
    檢附之Ｂ６─５７３９號自用小客車車籍資料影本（該車係於八十七年八月一日
    重新領牌）等附卷可稽，被告丙○○犯行應堪認定。
  (4)戊○○部分
    被告戊○○固坦承有與被告辛○之妻己○○在東區分駐所會合，惟否認事前知悉
    該車並非是自行尋獲車輛，且亦否認有陪己○○進入分駐所辦理尋回手續。惟查
    ，證人即承辦本案尋回手續之警員丁○○到庭具結證稱：本件尋獲單是伊辦理的
    ，但當時是誰來報案伊忘了，對來報案人是誰及長什麼樣子伊已經沒有印象了，
    當時戊○○有無在場伊沒有印象，我們最主要是勾案件是自行尋獲或警察尋獲，
    當時是沒有車牌所以尋獲資料我們就勾引擎部分，反正沒有找到車牌的車子我們
    都勾引擎，車子自行尋獲的話，必須要車主本人來，我們會確認身分，也會看車
    子的車身號碼與行照做核對，確定是車主我們才會受理，而己○○的筆錄是伊製
    作的，至於單子的部分是同事幫伊填寫的等語，而被告辛○則證稱：辦理尋獲是
    丙○○叫戊○○與我太太二人到警察局辦理的、當初丙○○告訴伊說約在派出所
    門口會合，伊是載伊太太去派出所門口，再由戊○○帶伊太太進入辦理尋獲等語
    ，另證人己○○亦到庭證稱：丙○○打電話告訴我說車子找了要辦理尋獲，我當
    時不知如何辦理，丙○○說只要到派出所人家就會帶我去，當時是戊○○帶我去
    警察局辦理的，由辛○載我去的，我們先在門口會合，當時戊○○教我怎麼告訴
    警察的，他在警察局門口教我的，我之前並不認識他，他說是丙○○叫他來的，
    戊○○在警察局門口叫我說警察若問車子如何尋獲，就說在路邊尋獲，當時我與
    戊○○一起進去警察局，戊○○有無與警察說什麼我不知道等語，於偵訊時亦證
    稱：是一位女的驗車的（即丙○○）打電話說車找到叫我去辦銷案，去到派出所
    有遇到一位男的，我不認得的，車子我沒看見，我先生有去看，所以我才確定車
    有找到，是帶我進去（派出所）那個男的講的，都是他和警察接洽等語，已明白
    證明被告戊○○之上開犯行，且被告戊○○亦供稱，其是自己開一部車前去分駐
    所，與辛○他們在門口會合等語，亦與其先前所稱是因辛○他們不知道派出所在
    何處，故由渠帶他們前往等語不符。另被告丙○○於偵訊時亦證稱：（參九十一
    年二月十九日偵訊筆錄）車輛尋獲資料是戊○○交付給伊的，在尋獲隔天，戊○○開尋獲之ＢＭＷ載伊去領牌等語，而戊○○亦自承確有載丙○○前去領牌，則
    其於己○○辦理尋回手續後，尚持有該尋回資料並交予丙○○，則其顯然並非只
    是單純陪己○○前往而已，而應是到該處指導己○○如對於警員之詢問如何應答
    ，及協助處理辦理尋回手續，並參諸其於偵訊時亦一再配合丙○○之辯詞，而稱
    該車是於東區重劃區所尋獲，而於審理時始改稱是出事以後辛○他們來找伊，要
    伊給他們台階下，所以伊才會這樣說的等語，顯然其當時即明知該車並非是辛○
    、己○○所自行尋獲無訛，此外復有汽車新領牌照登記書影本、車輛竊盜、車牌
    失竊資料個別查詢報表─查詢車輛認可資料（二件）、車籍作業系統─查詢認可
    資料（二件）及台中市警察局車輛協尋／車牌遺失（尋獲）通報單一件等附卷可
    稽，被告戊○○犯行亦堪認定。
二、按汽車之車身號碼，係汽車製造廠商出廠之標誌，為表示一定用意之證明，依刑
    法第二百二十條第一項規定，應以私文書論，最高法院六十六年台上字第一九六
    一號判例意旨參照。是核被告辛○所為，係犯刑法第三百四十九條第二項之故買
    贓物罪、第二百十六條、第二百二十條第一項、二百十條之行使變造準私文書罪
    、第二百十六條、第二百十四條之行使使公務員登載不實之文書罪。被告丙○○
    所為，係犯刑法第三百四十九條第二項之牙保贓物罪、第二百十六條、第二百二
    十條第一項、第二百十條之行使變造準私文書罪、第二百十六條、第二百十四條
    之行使使公務員登載不實之文書罪。被告戊○○所為，係犯刑法第二百十六條、
    第二百十四條之行使使公務員登載不實之文書罪。被告辛○、丙○○所犯變造準
    私文書之低度行為，為渠等所犯行使變造準私文書之高度行為所吸收，不另論罪
    ，而被告辛○、丙○○、戊○○所犯使公務員登載不實文書之低度行為，亦為渠
    等所犯行使使公務員登載不實文書之高度行為所吸收，均不另論罪。被告辛○與
    丙○○就右揭行使變造準私文書罪間，被告辛○與丙○○就右揭行使變造準私文
    書罪間，被告辛○、丙○○、戊○○與另案被告己○○間就行使使公務員登載不
    實文書罪間，均有犯意聯絡及行為分擔之關係，均為共同正犯。而被告辛○就故
    買贓物、行使變造準私文書、行使使公務員登載不實文書罪間，及被告丙○○就
    牙保贓物、行使變造準私文書、行使使公務員登載不實文書罪間，均有方法目的
    之牽連關係，應均從一重即行使偽造準私文書罪處斷。爰審酌被告辛○於犯後尚
    能坦承犯行，足見其尚有悔意，且係因車輛遭竊蒙受損失後，一時失慮致罹刑章
    ，惡性尚非重大，且亦實際出支四十萬元及其他費用十一萬零八百元，及檢察官
    具體求處有期徒刑六月等一切情狀，量處如主文所示之刑，而被告辛○於行為後
    ，刑法第四十一條業於九十年一月十日修正公布，同年月十二日生效，修正後刑
    法第四十一條第一項前段規定「犯最重本刑為五年以下有期徒刑以下之刑之罪，
    而受六個月以下有期徒刑或拘役之宣告，因身體、教育、職業、家庭之關係或其
    他正當事由，執行顯有困難者，得以一元以上三元以下折算一日，易科罰金。」
    ，修正前刑法第四十一條規定「犯最重本刑為三年以下有期徒刑以下之刑之罪，
    而受六個月以下有期徒刑或拘役之宣告，因身體、教育、職業、家庭之關係，執
    行顯有困難者，得以一元以上三元以下折算一日，易科罰金。」，比較新舊法結
    果，以新法較有利於行為人，本件自應適用裁判時之法律即修正後刑法第四十一
    條第一項前段之規定，就被告辛○所宣告之刑，諭知易科罰金之折算標準。又查
    被告辛○前未曾受有期徒刑以上刑之宣告，有台灣高等法院被告全國前案紀錄表
    在卷可按，其經此教訓，當知警惕而無再犯之虞，本院綜核各情，認所宣告之刑
    ，以暫不執行為適當，併予宣告緩刑三年，以啟自新。另審酌被告丙○○長期從
    事監理代辦業務，不知謹守本份，反藉其專業知識，慫恿汽車遭竊之被告辛○以
    俗稱借屍還魂方式彌補損失，惡性非輕，於犯後復未能坦承犯行，一再設詞狡辯
    ，態度尚非良好，爰量處如主文所示之刑，以資儆懲。另被告戊○○從事修車業
    ，竟因丙○○介紹修車生意即配合丙○○之作為，犯後亦未能坦承犯行，惟其惡
    性尚非如丙○○之重等一切情況，量處如主文所示之刑，並依修正後刑法第四十
    一條前段之規定，諭知易科罰金之折算標準。
三、公訴意旨雖認被告戊○○係與被告丙○○基於共同犯意之聯絡，向不知名之人取
    得廖勝榮所失竊之贓車後，由戊○○將上開自用小客車之車身號碼變造為辛○所
    失竊之自用小客車車身號碼，並共同領牌完成後，即由丙○○將車交予辛○，辛○即交付四十萬元予丙○○，而認被告戊○○尚涉有刑法第三百四十九條第二項
    之牙保贓物罪，及刑法第二百十六條、第二百十條之行使變造私文書罪嫌。惟查
    ，被告戊○○堅決否認有居間買賣及變造車身號碼之行為，即被告辛○亦陳稱，
    該車是伊向丙○○所買，而交車予伊之人是秋仔，（買車）之前並未見過戊○○
    ，而車子是丙○○與一男子（秋仔）牽來的，伊四十萬元是交給丙○○等語，而
    丙○○亦證稱該車是伊介紹辛○向庚○○所買，而辛○所交付之四十萬元伊直接
    交給秋仔，是交車後辛○認有修理之必要，才找戊○○前去拖車回去修理等語，
    是尚無證據證明被告戊○○於辛○買車前亦有居間介紹買賣。另被告戊○○亦供
    稱：車子交給伊時即是這個車身號碼，伊並未變造，且只是單純陪丙○○去領牌
    ，因當時車子尚未修好，丙○○怕出狀況所以找伊一起去，到監理所後是丙○○
    自己去辦理領牌的等語，而被告辛○、丙○○亦均證稱：不知車身號碼是何人變
    造的等語，被告丙○○亦證稱：是因當時車子尚未修好，怕出狀況所以才找戊○○一起去監理所的等語，與被告戊○○所述相符，參諸變造車身號碼無非即係欲
    掩蓋贓車之事實，而本件贓車既非被告戊○○所出售，亦非其居間介紹買賣，其
    實無須變造車身號碼以為出售者掩蓋該車為贓車之事實，公訴意旨此部分尚有誤
    會，本應為無罪之諭知，惟因公訴人認此部分與被告戊○○前開行使使公務員登
    載不實罪間，有方法結果之牽連關係，為裁判上一罪，爰不另為無罪之諭知，併
    此敘明。
四、台灣台中地方法院檢察署九十一年度偵字第八七九０號移送併辦意旨略以：被告
    丙○○與陳榮發、黃瀗輝、黃舜卿四人基於共同犯意聯絡，共組竊車集團，黃舜
    卿因得知黃鈺堂所有之車牌號碼ＨＪ─３８１７號自用小客車於八十七年十月廿
    九日四時許，在台南市○○路成大醫院前被竊，乃由該集團成員於八十七年五月
    廿九日，在台北市○○區○○路，竊取夏褘所有之車牌號碼ＢＺ─７２０９號自
    用小客車得手後，將二車車身號碼變造後，丟棄於南投縣中投公路旁，為警方尋
    獲並依車身號碼通知黃鈺堂領回，黃鈺堂即以二十萬元將該車賣予黃舜卿，隨即
    由黃瀗輝及陳榮發等二人介紹，由林峰平以六十萬元購得該車，復由丙○○於八
    十七年五月廿九日，持李文俊遺失之身分證並盜刻印章辦理該車過戶，並再由不
    詳姓名人士持陳加旺所遺失之身分證辦理過戶，再過戶於林峰平名下，因認被告
    丙○○涉有刑法第二百十條之偽造私文書罪、第三百廿一條第一項之竊盜罪及第
    三百四十九條第一項之收受贓物罪嫌。惟訊據被告丙○○則堅決否認此部分犯行
    ，辯稱：伊去辦過戶是車行叫伊辦的，伊過戶後三天人家就辦理過戶了，伊不知
    道證件是假的，證件是車行拿給伊的等語。經查，被告丙○○係長期從事監理代
    辦業務，已如上述，則由車行交付過戶資料請其辦理，亦非有違常情，且即便此
    部分犯行屬實，被告所為係持他人遺失之身分證並盜刻印章辦理過戶，與本件之
    犯行並無審判上不可分之關係，亦無積極證據足認被告丙○○有與該案其餘被告
    黃舜卿、黃瀗輝、陳榮發等有何犯意聯絡及行為分擔之共犯關係，遑論進而推認
    其與黃舜卿等人共犯竊盜、贓物等犯行，故移送併辦部分自非本件起訴效力之所
    及，本院即無從審究，應退回原承辦單位另行依法處理，附此敘明。
據上論斷，應依刑事訴訟法第二百九十九條第一項前段，刑法第二十八條、第三百四
十九條第二項、第二百十六條、第二百二十條第一項、第二百十條、第二百十四條、
第二條第一項、第四十一條第一項前段 (修正後)、第五十五條、第七十四條第一款
，罰金罰鍰提高標準條例第一條前段、第二項，判決如主文。
中      華      民      國      九十一      年      九    月      九    日
                                        法  官    郭  瑞  祥
右正本證明與原本無異。
如不服本判決，應於判決送達後十日內向本院提出上訴狀，上訴於臺灣高等法院臺中
分院( 須附繕本 )。
                                          書記官
中    華    民    國      九十一      年       九      月     十    日
附錄論罪科刑法條
刑法第三百四十九條收受贓物者，處三年以下有期徒刑、拘役或五百元以下罰金。
搬運、寄藏、故買贓物或為牙保者，處五年以下有期徒刑、拘役或科或併科一千元以
下罰金。
刑法第二百十六條
行使第二百十條至第二百十五條之文書者，依偽造、變造文書或登載不實事項或使登
載不實事項之規定處斷。
刑法第二百二十條
在紙上或物品上之文字、符號，依習慣或特約，足以為表示其用意之證明者，關於本
章之罪，以文書論。
刑法第二百十條
偽造、變造私文書，足以生損害於公眾或他人者，處五年以下有期徒刑。
刑法第二百十四條
明知為不實之事項，而使公務員登載於職務上所掌之公文書，足以生損害於公眾或他
他人者，處三以下有期徒刑、拘役或五百元以罰金。
